【裁判字號】    92,毒抗,18
【裁判日期】    920114
【裁判案由】    毒品危害防制條例
【裁判全文】
臺灣高等法院刑事裁定                              九十二年度毒抗字第一八號
    抗  告  人
    即  被  告  甲○○  男  二.
右抗告人因違反毒品危害防制條例案件，不服台灣台北地方法院民國九十一年十二月
九日裁定 (九十一年度毒聲字第二三八０號，偵查案號﹕九十一年度毒偵字第二七八
五號)，提起抗告，本院裁定如左：
    主  文
抗告駁回。
    理  由
一、本件聲請人即台灣台北地方法院檢察署檢察官向原審法院聲請裁定被告甲○○送
    勒戒處所觀察、勒戒，聲請意旨略以：被告甲○○於民國九十一年三月三十日上
    午六時四十五分許採尿前九十六小時內之某時間在不詳處所施用第二級毒品甲基
    安非他命，為警於九十一年三月三十日上午五時四十分許在臺北市○○區○○路
    三段一五○號前查獲；訊之被告，雖矢口否認有何施用第二級毒品甲基安非他命
    之行為，然被告於九十一年三月三十日上午六時四十五分許為警所採集之尿液經
    送驗結果有甲基安非他命陽性反應之情，有臺灣尖端先進生技醫藥股份有限公司
    濫用藥物檢驗中心出具之尿液檢驗報告附卷可稽，並且有自被告身上扣得被告持
    有之第二級毒品甲基安非他命淨重○‧三三公克（聲請書誤載為○‧四公克）、
    及施用毒品器具一組扣案可證，事證明確，爰依毒品危害防制條例第二十條第一
    項及觀察勒戒處分執行條例第三條第一項規定，聲請裁定將被告送勒戒處所觀察
    、勒戒等語。
二、原審法院審核檢察官之聲請認被告施用安非他命屬實，並依毒品危害條例第二十
    條第一項、觀察勒戒處分執行條例第三條第一項之規定，裁定被告應送勒戒處所
    觀察、勒戒。
三、被告抗告意旨略以﹕被告從未施用毒品，係因與朋友相約喝酒，遭朋友故意陷害
    ，原審裁定實有不公云云。
四、按提起抗告應敘述抗告之理由，刑事訴訟法第四百零六條定有明文。查被告泛稱
    遭友人惡意陷害，究係何友人、於何時、在何處、以何方法、因何原因陷害，均
    未敘明，本院實無從審究。反觀被告獲案後所採之尿水，經送檢驗結果有安非他
    命之陽性反應之事實，有臺灣尖端先進生技醫藥股份有限公司濫用藥物檢驗中心
    出具之尿液檢驗報告附卷可稽；再對照被告持有安非他命及吸食器具同時被查獲
    之事實，實已足以認定被告施用。被告未具體指明抗告理由，任意指摘原審裁定
    不當，難謂有理由，抗告自應駁回。
據上論斷，應依刑事訴訟法第四百十二條裁定如主文。
中      華      民      國      九十二      年      一      月   十四   日
                            臺灣高等法院刑事第七庭
                                審判長法  官  吳  啟  民
                                      法  官  施  俊  堯
                                      法  官  林  瑞  斌
右正本證明與原本無異。
不得再抗告。
                                      書記官  丁  淑  蘭
中      華      民      國      九十二      年      一      月   十四   日


司法院資訊處製作；財團法人民間司法改革基金會備份。
